臺灣新北地方法院行政訴訟裁定
111年度續收字第824號
聲  請  人  內政部移民署

代  表  人  鐘景琨
代  理  人  周忠憲
            黃耀霖
相對人即
受收容人    TAM WAI HUNG 





上列聲請人因聲請續予收容事件，本院裁定如下：
    主  文
TAM WAI HUNG續予收容。
    理  由
一、按「進入臺灣地區之香港或澳門居民，有下列情形之一者，
    內政部移民署得逕行強制出境，或限令其於十日內出境，逾
    限令出境期限仍未出境，內政部移民署得強制出境：一、未
    經許可入境。二、經許可入境，已逾停留、居留期限，或經
    撤銷、廢止停留、居留、定居許可。」、「前條第一項受強
    制出境處分者，有下列情形之一，且非予收容顯難強制出境
    ，內政部移民署得暫予收容，期間自暫予收容時起最長不得
    逾十五日，且應於暫予收容處分作成前，給予當事人陳述意
    見機會：一、無相關旅行證件，不能依規定執行。二、有事
    實足認有行方不明、逃逸或不願自行出境之虞。三、於境外
    遭通緝。暫予收容期間屆滿前，內政部移民署認有續予收容
    之必要者，應於期間屆滿五日前附具理由，向法院聲請裁定
    續予收容。」，香港澳門關係條例第14條第1項、第14條之1
    第1項、第2項前段分別定有明文，是以為確保強制出境處分
    之執行，如有「無相關旅行證件，不能依規定執行」、「有
    事實足認有行方不明、逃逸或不願自行出境之虞」、「於境
    外遭通緝」等情形之一，且無法定得不暫予收容之情形及有
    收容之必要性（即無為其他收容替代處分可能，非予收容顯
    難強制出境）者，自得予以收容（參照香港澳門關係條例第
    14條之1第8項、第10項準用入出國及移民法第38條第2項、
    第38條之1等規定）。
二、本件聲請意旨略以：受收容人受有強制出境處分，因無相關
    旅行證件，不能依規定執行，於民國（下同）111年7月1日
    經內政部移民署暫予收容，現該受收容人仍無相關旅行證件
    ，不能依規定執行，而受收容人未符合得不暫予收容之法定
    情形，亦不宜為收容之替代處分等語，並提出入出境紀錄表
    、內政部移民署強制出境處分書影本、暫予收容處分書影本
    、筆錄影本、法務部○○○○○○○出監證明書影本及切結書為證
    。
三、經查：
（一）訊據受收容人就其受強制出境處分，並於111年7月1日起
      經內政部移民署暫予收容，受收容人現仍無相關旅行證件
      不能依規定執行，又受收容人未符合得不予收容之法定情
      形等情並不否認，且有聲請人所提出之入出境紀錄表、內
      政部移民署強制出境處分書影本、暫予收容處分書影本、
      筆錄影本、法務部○○○○○○○出監證明書影本足資佐證，堪
      認屬實，又聲請人已當庭陳明本件不宜為其他收容替代處
      分，此亦為受收容人所不爭執，且有切結書在卷足憑，是
      應認聲請人就此所述，核屬可採。
（二）從而，本件受收容人之收容原因仍繼續存在，並無得不暫
      予收容之法定情形，且仍有續予收容之必要，揆諸前開規
      定及說明，本件聲請依法洵屬有據，應予准許。
四、據上論結，依行政訴訟法第237條之14第2項後段，裁定如主
    文。
中    華    民    國   111    年    7     月    12    日
                    行政訴訟庭  法  官  陳鴻清
上為正本係照原本作成。
如不服本裁定，應於裁定送達後5 日內向本院提出抗告狀（須按
他造人數附繕本）。
                                書記官  李玉秀
中    華    民    國   111    年    7     月    12    日